臺灣橋頭地方法院民事裁定
111年度訴字第774號
原      告  台新國際商業銀行股份有限公司

法定代理人  尚瑞強  
訴訟代理人  周子幼  


被      告  徐誼倫  
            徐孝忠  
            徐寶蓮  

上列當事人間請求代位分割遺產事件，本院裁定如下：
  主  文
本件移送臺灣高雄少年及家事法院。
  理  由
一、按訴訟之全部或一部，法院認為無管轄權者，依原告聲請或
    依職權以裁定移送於其管轄法院，民事訴訟法第28條第1項
    定有明文。次按家事事件法所定家事事件由少年及家事法院
    處理之；因繼承回復、遺產分割、特留分、遺贈、確認遺囑
    真偽或其他繼承關係所生請求事件為丙類事件，得由繼承開
    始時被繼承人住所地之法院、主要遺產所在地之法院管轄，
    家事事件法第2條前段、第3條第3項第6款、第70條分別定有
    明文。又所謂專屬管轄，係指法律規定某類事件專屬一定法
    院管轄之謂，凡法律規定某類事件僅得由一定法院管轄者，
    縱未以法文明定「專屬管轄」字樣，仍不失其專屬管轄之性
    質。而家事事件法第2條規定係依事件之性質而定其管轄誰
    屬之事務管轄，具有專屬、強制性質，少年及家事法院對於
    家事事件之管轄，相較於普通法院，性質上屬專屬管轄。而
    債權人依民法第242條規定提起代位訴訟，僅係當事人適格
    及法定訴訟擔當之明文，與訴訟標的之認定無關，故代位分
    割遺產訴訟，所涉者同屬繼承人間之遺產分割訴訟，其本質
    仍為丙類事件，應屬家事事件。　　
二、原告起訴主張被告甲○○積欠其債務未償，被告因繼承而公同
    共有被繼承人徐李媛所遺附表所示遺產（下合稱系爭遺產）
    ，應予變價分割，並按應繼分比例分配價金，由原告於債權
    範圍內代位被告甲○○受領。惟被告甲○○怠於行使遺產分割請
    求權，致原告無從就系爭遺產取償。爰依民法第242條規定
    ，代位被告甲○○請求分割系爭遺產，核屬家事事件法第3條
    第3項第6款所規定之家事事件，揆諸前揭說明，應專屬家事
    法院管轄。又繼承開始時被繼承人徐李媛之住所地位於高雄
    市岡山區，有除戶謄本1紙在卷可稽（見審訴卷第33頁），
    故本件應由臺灣高雄少年及家事法院管轄，爰依職權將本件
    移送該管轄法院。
三、依民事訴訟法第28條第1項，裁定如主文。
中　　華　　民　　國　　111 　年　　11　　月　 　1  　日
                  民事第二庭  法　官　蔡牧玨
正本係照原本作成。
如對本裁定抗告須於裁定送達後10日內向本院提出抗告狀，並繳
納裁判費新臺幣1,000元。
中　　華　　民　　國　　111 　年　　11　　月　　2 　　日
                              書記官　許婉真　　
附表
編號 財產內容 權利範圍/金額 1 高雄市○○區○○段000地號土地 100000分之68 2 高雄市○○區○○段0000○號建物（即高雄市○○區○○路00號2樓之3） 全部 3 高雄市○○區○○路00號2樓之3其共同使用部分 100000分之68 4 合作金庫銀行岡山分行（活期） 852元